# 控股东回购义务无法履行时的以物抵偿行为

提问人：kuishe945 时间：2022-11-08 17:50:51
陈版主，您好：
有如下业务需要咨询您一下：
A私募股权投资基金（合伙制），以股权投资的形式向项目公司B增资 1000 万，在投资时，A基金与项目公司B的控股股东C公司签订了一份股权回购协议约定：如果项目公司B无法在三年内实现IPO，则控股股东C公司有义务回购A基金持有的B公司股份，项目公司B以其所有的机器设备作为抵押物担保C公司的回购义务。
现在三年约定到期，B公司未能实现IPO，控股股东C公司进入破产清算，无法履行回购义务，B公司计划以其所有的机器设备来替C公司履行回购义务，机器设备的价值远低于初始投资时的增资款，未履行的回购义务，由于C公司破产清算，不再履行，请问在这种情况下是否构成债务重组业务？

回答人：chenyiwei
这种情况可以属于债务重组，因为B从一开始就是该项回购义务的担保方，因而也是该债务合同的一方。现在由B公司履行其担保代偿义务，不能算作改变交易对手方。